【裁判字號】    99,重抗,3
【裁判日期】    990129
【裁判案由】    遷讓房屋
【裁判全文】
臺灣高等法院高雄分院民事裁定           99年度重抗字第3號
抗  告  人  丙○○
相  對  人  丁○○
            甲○○
            乙○○○○○○
上列抗告人因與相對人間遷讓房屋事件，對於民國98年12月31日
臺灣高雄地方法院98年度補字第1667號裁定提起抗告，本院裁定
如下：
    主  文
抗告駁回。
抗告訴訟費用由抗告人負擔。
    理  由
一、抗告意旨略以：伊與相對人間遷讓房屋事件，並無要求相對
    人將建物拆除返還，純係請求相對人將門牌號碼高雄市鼓山
    區○○○○路72號房屋（下稱系爭房屋）騰空遷讓返還予伊
    ，故本件訴訟標的為房屋所有權返還請求權，並不及於土地
    ，裁判費應以房屋起訴時之交易價額為核定標準，詎原裁定
    加計土地公告現值計算裁判費，實不合理，爰求為廢棄原裁
    定等語。
二、本件抗告人於原審起訴主張系爭房屋係伊購入、所有，詎遭
    相對人3 人惡意占用，爰依民法第767 條、侵權行為及不當
    得利之法律關係，聲明請求相對人應將系爭房屋遷讓交還抗
    告人，並自民國98年10月15日起至遷讓返還「土地房屋」之
    日止，按月連帶給付抗告人新台幣（下同）32,244元。
三、按訴訟標的之價額，由法院核定；核定訴訟標的之價額，以
    起訴時交易價額為準；無交易價額者，以原告就訴訟標的所
    有之利益為準，民事訴訟法第77條之1 第1 、2 項定有明文
    。經查，抗告人主張相對人無權占用其所有之系爭房屋，依
    所有權之規定，請求相對人返還系爭房屋。惟系爭房屋係定
    著在高雄市○○區○○段246-14地號土地（下稱系爭土地）
    上，系爭土地亦為抗告人所有，權利範圍為全部，此有土地
    及建物登記謄本附卷可稽，是故，占用系爭房屋必然占用系
    爭土地，兩者無可分隔。且抗告人就附帶請求損害賠償部分
    ，亦係併計系爭土地及系爭房屋之價值以計算相當於租金之
    損害額，並聲明請求相對人自98年10月15日起至遷讓返還「
    土地房屋」之日止按月給付該損害額。是以，原裁定就抗告
    人關於返還房屋部分之請求，依系爭房屋98年度契稅價額1,
    736,100 元及系爭土地98年1 月公告現值每平方公尺45,193
    元，核計該項訴訟標的價額為10,592,120元（即1,736,100+
    45,193×195.96=10,592,120 ），於法並無不合。從而，抗
    告人指摘原裁定不當，求為廢棄，係無理由，應駁回其抗告
    。
四、據上論結，本件抗告為無理由，應依民事訴訟法第495 條之
    1 、第449 條第1 項、第78條，裁定如主文。
中    華    民    國    99    年    1     月    29    日
                            民事第三庭
                                審判長法官  張國彬
                                法      官  鄭月霞
                                法      官  甯  馨
以上正本證明與原本無異。
如不服本裁定應於送達後10日內向本院提出再抗告狀（並按他造
當事人之人數附繕本），並繳納再抗告費新臺幣1,000 元。
再為抗告僅得以適用法規顯有錯誤為理由，並應委任律師為代理
人。
中    華    民    國    99    年    2     月    1     日
                                書  記  官  施耀程
附註：
抗告人之配偶、三親等內之血親、二親等內之姻親，或抗告人為
法人、中央或地方機關時，其所屬專任人員具有律師資格並經法
院認適當者，亦得為第三審代理人。
抗告人或其法定代理人具有律師資格者及前項情形，應於提起抗
告或委任時釋明之。

司法院資訊處製作；財團法人民間司法改革基金會備份。
